【裁判字號】    97,交聲,2970
【裁判日期】    971128
【裁判案由】    違反道路交通管理處罰條例聲明異議
【裁判全文】
臺灣臺北地方法院交通事件裁定        97年度交聲字第2970號
原處分機關  台北市交通事件裁決所
異  議  人
即受處分人  甲○○
上列異議人即受處分人因違反道路交通管理處罰條例案件，對台
北市交通事件裁決所於民國97年10月13日所為之處分（北市裁罰
字第裁22-A02WRC252號），聲明異議，本院裁定如下：
    主  文
異議駁回。
    理  由
一、按汽車停車時，停車時間、位置、方式及車種，如公路主管
    機關、市區道路主管機關或警察機關有特別規定時，應依其
    規定；駕駛人駕駛車輛，應遵守道路交通標誌、標線、號誌
    之指示、警告、禁制規定；汽車駕駛人停車時，停車時間、
    位置、方式、車種不依規定者，處新台幣（下同）6百元以
    上1,200元以下罰鍰，道路交通安全規則第112條第1項第15
    款、道路交通管理處罰條例第4條第1項前段、第56條第1項
    第9款分別有明文規定。
二、原處分意旨略以：異議人即受處分人甲○○於民國97年6月1
    日13時6分將其所駕駛之車牌號碼1929-DQ號自用小客車停放
    於台北市○○街○段，因「停車車種不依規定」之違規，經
    警舉發，爰依道路交通管理處罰條例第56條第1項第9款規定
    ，裁處罰鍰600元。
三、聲明異議意旨略以：受處分人確於上開時間停放車輛於該停
    車位，惟該日係星期日，而受處分人調查住處周圍共有13格
    卸貨車位，其中12格卸貨車位均有標示卸貨時間，如週一至
    週六07-20，或週一至週五07-20，唯獨受處分人所停放之車
    位未列期間，警察即利用設置單位之疏失製單舉發，台北市
    停車管理工程處回函亦表示設置有欠缺，將於97年8月30日
    更新，為此聲明異議。
四、經查，受處分人停車處所立有「07:00-20:00，貨車裝卸專
    用區。限貨車使用、限停15分鐘、須閃雙方向燈」之標誌，
    路側並繪有黃實線，地面停車格亦繪設「貨車裝卸區、
    07-20」之字樣，此有現場照片4紙可佐，並為受處分人所不
    爭執。是該停車位於每日7時至20時，均係專供貨車裝卸貨
    物臨時停車使用，若於上開時段非貨車而佔用停車，即屬違
    規停車至明，主管機關於現場既已明確設置相關之交通標誌
    、標線，並無陷人民於錯誤之虞，亦無何違法或不當之情事
    。本件受處分人停車之時間係上開停車位供貨車臨時停車之
    時段，違規事實明確。受處分人以台北市停車管理工程處回
    函承認設置有疏失，認行政機關行政行為有誤，不應由受處
    分人承擔受裁罰之結果等詞置辯，惟台北市停車管理處97年
    7月14日北市停企字第09733856300號函文內容略為：「為使
    貨車裝卸貨專用區能發揮最大使用效益及杜絕特定車輛霸佔
    ，已將本市裝卸貨停車位統一規定其使用時間為20分鐘，如
    該車位已於公告收費之路段則以計次每次30元收費，並將早
    期所規劃貨車裝卸貨專用區之專用牌面陸續統一更換為雙語
    標誌牌面並註明前揭使用規定。至反應長沙街2段165號旁貨
    車裝卸專用區並未更新乙節，為杜執法爭議及利民眾識別，
    本處將派員更新前址貨車裝卸專用區牌面，預訂97年8月30
    日前完成。」等語，則上開函文並未提及長沙街2段165號旁
    之停車位牌面所載貨車臨時停車期間有誤，其所謂更新牌面
    僅指統一裝卸貨之使用期間為20分鐘或30分鐘，及更新為雙
    語標誌，是受處分人前開所辯，為無理由。
五、原處分機關據以援引上開規定，裁處罰鍰6百元，並無不當
    ，本件異議為無理由，應予駁回。
據上論斷，應依道路交通案件處理辦法第19條，裁定如主文。
中    華    民    國    97    年    11    月    28    日
                  交通法庭法  官  林欣苑
上正本證明與原本無異。
如不服本裁定，應於裁定送達後5日內向本院提出抗告狀。
                          書記官  劉英芬
中    華    民    國    97    年    12    月    2     日


司法院資訊處製作；財團法人民間司法改革基金會備份。
